【裁判字號】    90,易,762
【裁判日期】    901128
【裁判案由】    竊盜
【裁判全文】
臺灣士林地方法院刑事判決                      九十年度易字第七六二號
    聲  請  人  臺灣士林地方法院檢察署檢察官
    被      告  乙○○
右列被告因竊盜案件，經檢察官提起公訴（九十年度偵字第八八七０號），本院判決
如左：
    主  文
乙○○竊盜，累犯，處有期徒刑伍月，如易科罰金以參佰元折算壹日。
    事  實
一、乙○○有多次竊盜犯行，最後一次竊盜犯行，經本院判處有期徒刑八月，於九十
    年七月十三日執行完畢，猶不知悛悔，復意圖為自己不法之所有，於九十年八月
    二十七日十三時三十分許，在台北市○○區○○路敦敘工商學校上方往陽明山方
    向約四百公尺處之停車場，徒手撿拾地上之石頭砸破甲○○所有車牌號碼Ｇ八─
    二二八號營業小客車左後方三角窗玻璃（毀損部分未據告訴），開啟車門入內竊
    得甲○○所有置物箱一只，內有硬幣共新台幣（下同）七千四百十五元，乙○○
    得手後欲離去之際為警當場查獲。
二、案經台北市警察局北投分局移送台灣士林地方法院檢察署檢察官偵查起訴。
    理  由
一、訊之被告乙○○矢口否認右揭犯行，辯稱警察抓到伊時，伊已還錢，伊是中度智
    障，不知錢那裡來，是伊朋友害伊，但伊記不起朋友姓名云云，經查被告於警偵
    訊時坦承於路旁撿拾石頭砸破車牌號碼Ｇ八─二二八號計程車左後方三角玻璃，
    進入車內竊得七千四百十五元，竊取財物係要買機車，且於偷到錢後要離開時被
    別人看見報警等情（偵查卷第五頁背面、第十七頁背面），且被告經警以現行犯
    逮捕，亦有台北市政府警察局北投分局通知在卷可稽，核與被害人甲○○所述之
    被害情節相符，另被告竊得置物箱及其內硬幣共七千四百十五元，亦有贓物認領
    保管單一紙在卷可稽，事證明確，被告犯行洵堪認定。至公訴人以被告竊得五十
    元硬幣三十五枚、十元硬幣四百八十五枚、五元硬幣一百三十三枚、一元硬幣二
    百五十枚，經合計應為七千五百十五元，惟依被害人甲○○實際領回之贓款係七
    千四百十五元，有贓物認領保管單在卷可稽，是公訴人所載之硬幣個數恐有違誤
    ，是本件被告竊得之款項自以七千四百十五元為當，附此敘明。
二、核被告所為，係犯刑法第三百二十條第一項之竊盜罪。被告以隨手拾得之石頭，
    敲壞他人汽車玻璃，而為右揭之竊盜行為，因石頭隨處可見，體積大小不等，外
    形尖銳或圓滑亦相異，且因使用者之力道大小與著力點而異其結果，概難遽認石
    頭皆對人之生命身體安全造成危險，且本案被告持以破壞車窗之石頭並未扣案，
    尚難遽為臆斷為兇器，是尚難論以被告攜帶兇器竊盜罪，附此敘明。又查被告前
    因竊盜犯行，經本院判處有期徒刑八月，於九十年七月十三日執行完畢，其於有
    期徒刑之執行完畢，五年內再犯本件有期徒刑以上之刑之罪，為累犯，依法加重
    其刑。爰審酌被告中度智障，有被告身心障礙手冊在卷可稽（被告未因智能障礙
    影響其陳述能力）、犯罪之動機、目的、手段、犯罪所得金額及犯後態度等一切
    情狀，量處如主文所示之刑，並諭知易科罰金之折算標準，以示懲儆。
三、據上論斷，應依刑事訴訟法第二百九十九條第一項前段，刑法第三百二十條第一
    項、第四十七條、第四十一條第一項前段，判決如主文。
本案經檢察官呂文忠到庭執行職務。
中      華      民      國      九十      年    十一    月    二十八    日
                                臺灣士林地方法院刑事第四庭
                                        法  官
如不服本判決應於送達後十日內向本院提出上訴狀


司法院資訊處製作；財團法人民間司法改革基金會備份。
